臺灣臺中地方法院臺中簡易庭小額民事判決
111年度中小字第3915號
原      告  張媛淳  
被      告  許瑋倫  
                      現羈押於法務部○○○○○○○○    
            劉桂翔  

            曾得勝  
上列當事人間請求損害賠償事件，原告提起刑事附帶民事訴訟，
經本院刑事庭裁定移送前來（111年度附民字第971號），本院於
民國111年11月22日言詞辯論終結，判決如下：           
    主      文
被告應連帶給付原告新臺幣36,100元，及被告許瑋倫自民國111
年7月19日起、被告劉桂翔自民國111年7月8日起、被告曾得勝自
民國111年7月7日起，均至清償日止，按週年利率百分之5計算之
利息。
本判決得假執行。　　　　　　　　　　　
    事實及理由
壹、程序事項：
    被告許瑋倫經合法通知，未於言詞辯論期日到場，核無民事
    訴訟法第386條所列各款情形，爰依原告之聲請，由其一造
    辯論而為判決。
貳、實體事項：
一、原告主張：被告均可預見一般取得他人金融帳戶資料之行徑
    ，常與財產犯罪所需有密切之關聯，極可能遭犯罪集團持以
    做為人頭帳戶，藉以收取贓款，並掩飾隱匿犯罪所得之不法
    利益，而避免遭循線查緝，以遂行詐欺取財之犯罪計畫，許
    瑋倫竟於民國110年5月間，為真實姓名、年籍均不詳之詐欺
    集團成員在臉書網站上刊登每出租1個帳戶可於每月領取新
    臺幣（下同）1萬元租金之租用帳戶廣告（下稱系爭廣告）
    ，被告劉桂翔瀏覽系爭廣告後即與許瑋倫聯繫，並轉知被告
    曾得勝，曾得勝遂依指示設定系爭帳戶之網路銀行約定轉帳
    帳戶功能，並同意將其申辦之國泰世華商業銀行000-000000
    000000號帳戶（下稱系爭帳戶）出租，曾得勝將系爭帳戶之
    存摺、提款卡、網路銀行帳號及密碼輾轉交予劉桂翔、許瑋
    倫及真實姓名、年籍均不詳之詐欺集團成員收受，以此方式
    容任詐欺集團藉以遂行詐欺取財犯罪。嗣該詐欺集團成員於
    110年6月4日某時許，透過臉書、LINE與伊聯繫，並佯稱是
    香港恆大地產之銷售主管，有一筆房地產投資之內線消息云
    云，致伊陷於錯誤，而於同年月24日10時7分許，依指示匯
    款36,100元至系爭帳戶內。被告參與上開詐欺集團犯罪組織
    之運作，共同對伊詐欺取財，致伊受有上開財產上損害，伊
    自得依共同侵權行為之法律關係，請求被告連帶賠償其損害
    。並聲明：如主文第1項所示。　　
二、被告方面：
　㈠許瑋倫未於言詞辯論期日到場，亦未提出書狀作任何聲明或
    陳述。
　㈡劉桂翔部分：伊媒介曾得勝提供帳戶予詐欺集團成員，對原
    告請求沒有意見，但目前無力清償等語，資為抗辯。
　㈢曾得勝部分：伊僅是提供系爭帳戶予詐欺集團成員，沒有詐
    騙原告，不願賠償等語，資為抗辯。　
三、得心證之理由：　　
  ㈠原告主張被告於上開時地分別刊登租用帳戶廣告或提供、層
    層轉交系爭帳戶予詐欺集團成員，嗣原告因受詐欺集團成員
    施以詐術，陷於錯誤，而將36,100元匯至系爭帳戶，受有財
    產上損害等事實，有國泰世華銀行匯款憑證、臉書及LINE之
    封面及對話紀錄擷圖附卷可稽（見本院卷第107至124頁），
    且為劉桂翔、曾得勝所不爭執；許瑋倫則於相當時期受合法
    通知，而於言詞辯論期日不到場，亦未提出任何準備書狀爭
    執，依民事訴訟法第280條第3項準用同條第1項之規定，視
    同自認。另被告因上開行為，而犯幫助詐欺取財、幫助洗錢
    罪，其中許瑋倫、劉桂翔分別經本院以110年度金訴字第117
    7號刑事判決各判處有期徒刑1年、6月，各併科罰金10萬元
    ；曾得勝則經臺灣南投地方法院以111年度金訴字第30號刑
    事判決判處有期徒刑5月，併科罰金5萬元等情，亦有上開刑
    事判決在卷可稽（見本院卷第17至50、93至104頁），並經
    本院依職權調取上開刑事卷宗查閱屬實。是原告上開主張，
    應堪認定。
  ㈡曾得勝雖否認其行為為共同侵權行為，辯以其非詐騙原告之
    人云云。然而，衡諸詐欺集團乃以收購或使用人頭帳戶做為
    出入帳戶，並以提款卡提領犯罪所得，以逃避檢警之追緝，
    乃眾所周知之事實；且任何人均可辦理金融機構帳戶存摺使
    用，若係合法用途，當無以每本帳戶每月1萬元之代價收購
    帳戶之必要。經查，曾得勝自承學歷為高職畢業，曾在加油
    站及工廠工作，其提供2本帳戶予不詳之人使用，每本帳戶
    每月可獲取1萬元之報酬等語（見本院110年度金訴字第1177
    號院卷二第399至413頁），顯見其行為時為具相當之社會經
    驗之成年人，自應知悉系爭帳戶係供自己使用之重要理財工
    具，關係個人身分、財產之表徵，且可預見其將系爭帳戶提
    供予高價收購帳戶之他人，系爭帳戶可能供為該他人為詐欺
    取財等非法之用途甚明；再參之曾得勝與劉桂翔之LINE對話
    紀錄截圖，經劉桂翔傳送注意事項及帳戶清冊予曾得勝，並
    要求曾得勝至銀行以系爭帳戶綁定帳戶清冊之任一組別內之
    3個帳戶後，曾得勝曾回覆「這樣銀行不會的人不會懷疑我
    在幹嘛嗎跑那麼多次銀行綁約定帳號」、「這樣不會被懷疑
    哦？」（見臺灣臺中地方檢察署111年度偵字第1404號卷第8
    9至92頁），顯見曾得勝明知其提供系爭帳戶並綁定多個不
    詳帳號之行為實屬可疑，仍依指示於綁定約定帳號後將系爭
    帳戶提供予他人使用。是以，曾得勝對於其提供系爭帳戶可
    能幫助他人遂行詐欺等犯罪，並無不知之理，卻仍將系爭帳
    戶提供予他人使用，自有幫助詐欺集團對原告詐欺取財之行
    為，亦可認定。基此，曾得勝否認有提供帳戶幫助詐欺集團
    對原告詐欺取財之侵權行為，並不可採；另劉桂翔抗辯目前
    無力清償云云，僅係履行及清償能力之問題，與劉桂翔是否
    應負清償責任無涉，是劉桂翔所辯，委無可採。
　㈢按因故意或過失，不法侵害他人之權利者，負損害賠償責任
    ，故意以背於善良風俗之方法，加損害於他人者亦同；數人
    共同不法侵害他人之權利者，連帶負損害賠償責任。不能知
    其中孰為加害人者亦同。造意人及幫助人，視為共同行為人
    ，民法第184條第1項、第185條分別定有明文。是數人共同
    不法侵害他人之權利者，對於被害人所受損害之所以應負連
    帶賠償，係因數人之行為共同構成違法行為之原因或條件，
    因而發生同一損害，具有行為關連共同性之故，是以，加害
    人於共同侵害權利之目的範圍內，各自分擔實行行為之一部
    ，而互相利用他人之行為，以達其目的者，仍不失為共同侵
    權行為人，而應對於全部所發生之結果，連帶負損害賠償責
    任。詐欺集團中收購、承租或提供人頭帳戶者、實施詐騙者
    ，均為詐欺集團中不可或缺之人，彼此分工方能達成詐欺取
    財之目的，而本件許瑋倫刊登系爭廣告以求租人頭帳戶，劉
    桂翔因見系爭廣告而轉知曾得勝，曾得勝因而提供系爭帳戶
    ，而由劉桂翔、許瑋倫將系爭帳戶層轉交予不詳之詐欺集團
    成員，供受詐騙之原告將36,100元匯入系爭帳戶，因而受有
    財產上損害，被告縱未參與詐騙原告之過程，然其等與詐欺
    集團成員彼此利用他人之行為，以達其目的者，自均為共同
    侵權行為人。被告自應與詐欺集團成員就原告所受損害，負
    連帶賠償責任。從而，原告請求被告賠償其損害，即屬有據
    。
  ㈣末按給付無確定期限者，債務人於債權人得請求給付時，經
    其催告而未為給付，自受催告時起，負遲延責任。其經債權
    人起訴而送達訴狀，或依督促程序送達支付命令，或為其他
    相類之行為者，與催告有同一之效力；又遲延之債務，以支
    付金錢為標的者，債權人得請求依法定利率計算之遲延利息
    。但約定利率較高者，仍從其約定利率；應付利息之債務，
    其利率未經約定，亦無法律可據者，週年利率為百分之5，
    民法第229條第2項、第233條第1項及第203條分別定有明文
    。本件原告對被告之侵權行為損害賠償債權，核屬無確定期
    限之給付，原告既起訴請求被告給付，且刑事附帶民事起訴
    狀繕本已於：⑴111年7月8日寄存送達予許瑋倫（見附民卷第
    17頁），而於同年月18日發生送達效力；⑵同年月7日送達劉
    桂翔（見附民卷第19頁）；⑶同年月6日送達曾得勝（見附民
    卷第23頁），然被告迄今皆未給付，依前揭規定，被告應自
    收受起訴狀繕本後負遲延責任。是原告請求許瑋倫自111年7
    月19日起、劉桂翔自同年月8日起、曾得勝自同年月7日起，
    均至清償日止加給按週年利率百分之5計算之遲延利息，於
    法自屬有據。
四、綜上所述，原告依共同侵權行為之法律關係，請求被告連帶
    給付36,100元，及許瑋倫自111年7月19日起、劉桂翔自同年
    月8日起、曾得勝自同年月7日起均至清償日止，按週年利率
    百分之5計算之利息，為有理由，應予准許。 
五、本件事證已臻明確，兩造其餘攻擊防禦方法，核與判決結果
    不生影響，爰不逐一論述。
六、本件係適用小額訴訟程序所為被告敗訴之判決，依民事訴訟
    法第436條之20規定，應依職權宣告假執行。　　　
七、本件原告提起刑事附帶民事訴訟，由本院刑事庭依刑事訴訟
    法第504條第1項之規定裁定移送前來，依同條第2項規定就
    原告起訴部分依法免徵第一審裁判費，且本件訴訟繫屬期間
    亦未增生訴訟費用，尚無訴訟費用負擔問題，併此敘明。
八、據上論結，本件原告之訴為有理由，判決如主文。
中　　華　　民　　國　　111 　年　　12　　月　　13　　日
                  臺灣臺中地方法院臺中簡易庭
                              法　官　蔡汎沂
以上為正本係照原本作成。
如不服本判決，應於送達後廿日內，以判決違背法令為理由，向
本院提出上訴狀並表明上訴理由 (上訴理由應表明一、原判決所
違背之法令及其具體內容；二、依訴訟資料可認為原判決有違背
法令之具體事實) ，如於本判決宣示後送達前提起上訴者，應於
判決送達後廿日內補提上訴理由書（須附繕本）。
中　　華　　民　　國　　111 　年　　12　　月　　15　　日
                              書記官  錢  燕